臺灣桃園地方法院刑事判決　　　　　　　95年度訴字第1591號
公　訴　人　台灣桃園地方法院檢察署檢察官
被　　　告　丁○○
　　　　　　戊○○
上列被告因妨害自由等案件，經檢察官提起公訴（95年度偵字第
7599號），本院判決如下︰
    主  文
丁○○共同以強暴方法，剝奪人之行動自由，處有期徒刑陸月，
如易科罰金，以銀元佰元即新台幣玖佰元折算壹日。
戊○○共同以強暴方法，剝奪人之行動自由，累犯，處有期徒刑
陸月，如易科罰金，以銀元佰元即新台幣玖佰元折算壹日。
    事  實
一、戊○○前曾於民國於94年間因違反毒品危害防制條例案件，
    經本院以94年度簡字第254 號判決判處有期徒刑4 月確定，
    於94年11月29日易科罰金執行完畢（構成累犯）。丁○○因
    與乙○○（已死亡）間有債務糾紛，並委託戊○○代為處理
    ，戊○○遂於95年2 月2 日晚間9 時許至桃園縣觀音鄉○○
    村○ 鄰○○路○ 段971 號乙○○住處，向乙○○謊稱欲請其
    指認涉犯搶劫犯嫌云云，將乙○○騙往不知情袁倫均位於桃
    園縣新屋鄉九斗村38號之鐵皮屋住處，丁○○則先行前往上
    開鐵皮屋等候，迨戊○○帶同乙○○至上開鐵皮屋內，丁○○因與乙○○間就債務關係之處理無法達成協議，丁○○與
    戊○○及當時亦在該址得知上情之真實姓名年籍均不詳年約
    30歲之成年男子2 人，竟基於以強暴方法，剝奪人之行動自
    由及傷害之犯意聯絡，先將鐵皮屋門關上，使乙○○無法離
    去，丁○○旋徒手毆打乙○○，並與乙○○拉扯，其後戊○○即持放置在上開鐵皮屋內非其等所有之塑膠椅（未扣案）
    毆打、戳乙○○胸部，該2 名男子亦分持上開塑膠椅甩乙○○2 下，迨乙○○受創倒地後，丁○○即持非其所有之塑膠
    繩將乙○○雙手反綁，強拉進入丁○○所駕駛之福特自用小
    客車後座中間，由該2 名不詳男子夾持並接續徒手繼續毆打
    乙○○，致乙○○受有胸部及左小腿挫傷、背部挫傷、胸部
    挫傷併左側第6 、第7 肋骨骨折等傷害，並載往戊○○位桃
    園縣新屋鄉下埔村1 鄰1 號住處，復將乙○○以上開塑膠繩
    綑綁在板凳上。上開期間內，丁○○並喝令乙○○使用丁○○所有號碼0000000000號行動電話與丙○○（為乙○○之子
    ）聯繫，要求丙○○將丁○○先前簽發並交付乙○○之本票
    悉數歸還丁○○。丙○○接獲乙○○上開電話後，因其人在
    中部無法北上處理糾紛，乃以電話與甲○○（為乙○○之兄
    ）聯絡，並告知上情。其後乙○○並2 度使用丁○○所有號
    碼0000000000號行動電話與甲○○聯繫，告知甲○○找出丁○○前簽發之本票，否則其無法返家，其已遭丁○○、戊○○毆打等情，之後丁○○復以電話與廖金蘭（為乙○○之母
    ）聯繫，通話中甲○○並搶接該電話，並要丁○○釋放乙○○。丁○○、戊○○見未獲乙○○家人具體回應，乃於95年
    2 月3 日下午某時，將乙○○強押載往不知情之劉邦成位於
    桃園縣新屋鄉石牌村5 鄰18號住處，並將乙○○關在該址正
    前方小木屋內，而於同日下午5 、6 時許將乙○○押離上址
    後，戊○○因故先自行離去，丁○○則另將乙○○載往不知
    情友人庚○位於桃園縣新屋鄉埔頂村住處，復將乙○○以上
    開塑膠繩綑綁在鐵床上。其後於95年2 月4 日丁○○得知甲○○已報警，因恐遭警緝捕，乃將丁○○載往桃園縣新屋鄉
    某處「星辰KTV 」，並於該日晚間7 時許將乙○○釋放，乙○○始恢復其行動自由，而乙○○合計遭剝奪行動自由約1
    日又20時。
二、案經桃園縣政府警察局大園分局報請台灣桃園地方法院檢察
    署檢察官偵查起訴。
    理  由
甲、證據能力部分：
一、查證人乙○○、丙○○、甲○○於警詢時所為之陳述，為審
    判外之陳述，經核不符合刑事訴訟法第159 條之2 、第159
    條之3 、第159 條之5 等規定，應無證據能力。
二、證人乙○○、丙○○、甲○○、劉邦成於檢察官訊問時所為
    之證述，查無顯不可信之情況，依刑事訴訟法第159 條之1
    第2 項規定，得為證據，復經具結以擔保其證詞之真實性及
    憑信性，而檢察官訊問上開證人時，被告丁○○、戊○○均
    在場，且檢察官並給予對質之機會，而本院審理時並已傳喚
    證人丙○○、甲○○到庭詰問，是被告丁○○、戊○○之對
    質詰問權已獲得保障，另被告丁○○、戊○○本院準備程序
    中亦表明捨棄傳喚證人劉邦成，至證人乙○○則因已死亡而
    無從傳喚，是上開證人於檢察官訊問時所為之證述，自具有
    證據能力。
乙、認定事實之理由及依據：
一、訊據被告丁○○、戊○○均矢口否認有妨害自由、傷害犯行
    ，均辯稱：告訴人乙○○當時是自願跟著伊，想用這個方法
    騙丙○○將本票還給丁○○，而期間僅有丁○○與乙○○曾
    發生互毆云云。經查：
  (一)告訴人乙○○受有胸部及左小腿挫傷、背部挫傷、胸部挫傷
    併左側第6 、第7 肋骨骨折等傷害，有卷附怡仁綜合醫院診
    斷證明書、國防醫院三軍總醫院附設民眾診療服務處診斷證
    明書各1 紙附卷可稽（見偵查卷第23、37頁）。
  (二)證人即告訴人乙○○於檢察官訊問時證稱：95年2 月3 日（
    為95年2 月2 日之誤）戊○○來找伊指認1 個搶劫的人，因
    為原先有1 個搶小姐錢的人被伊抓到，戊○○是說要伊去指
    認那人，伊就被戊○○騙過去了，是去桃園新屋鄉九斗村38
    號袁倫均家；伊到上址時，現場連伊有5 人，另外有戊○○
    、丁○○、還有2 個男的伊不認識，約30歲左右：伊一走進
    去，上開人將鐵皮屋門關起來，就開始用椅子打，當天打伊
    最嚴重的就是戊○○，戊○○打伊、戳伊，造成伊的肋骨斷
    掉，後來不知道是何人後來將伊雙手反綁，然後拖進去丁○○之福特自小客車，伊被塞進車子後座中間，那2 個不認識
    的人在車上又打伊，把伊載去戊○○家，那天晚上伊就手被
    綁在板凳上，睡在那邊，到第2 天下午5 、6 點伊又被載到
    另外1 個地方，把伊的手綁在鐵床上，又到隔天的下午7 點
    才放伊走；從2 月3 日到2 月5 日伊被釋放之前，伊有用丁○○電話跟伊媽媽、弟弟甲○○、兒子丙○○聯絡，伊說伊
    被丁○○等人打得非常痛苦，叫其把本票拿來給丁○○；伊
    第2 天去劉邦成家，是被關在大門正前方的1 個木屋的小房
    子內等語（見偵查卷第27至30頁）；證人丙○○於檢察官訊
    問時證稱：95年2 月2 日至2 月4 日下午，伊父親（指乙○○）有打電話給伊，說其被控制了，要伊拿本票過去，伊沒
    有拿過去等語（見偵查卷第31頁）；於本院審理時證稱：丁○○向伊父親借錢，有簽立36萬元的本票，這36萬元的本票
    ，在案發當時是由伊保管；伊父親只打了1 通電話，就是要
    把丁○○36萬元的本票拿出來，伊當時接到電話不知道怎麼
    處理，伊就打電話給甲○○，叫伊叔叔甲○○去處理，伊父
    親在電話中稱其在對方那邊，也就是丁○○那邊，叫伊趕快
    拿本票出來，如果伊沒有拿出來，其就不能回來，並說有被
    人打，但沒有說是被誰打等語（見本院96年6 月7 日審判筆
    錄第4 、5 頁）。證人甲○○於檢察官訊問時證稱：95 年2
    月2 日晚上伊跟伊哥哥（指乙○○）在看電視，戊○○說有
    事要找伊哥哥商量，把乙○○找出去，就沒有回家了；這段
    期間伊先接到丙○○電話說伊哥哥有打電話說其在姓徐（丁○○）及姓曾（指戊○○）的手上，說被打；第2 天伊哥哥
    打電話回家，伊媽媽接的轉給伊聽，伊問伊哥人在那裡，乙○○說被打得很嚴重，沒有辦法動了等語（見偵查卷第32頁
    ）；於本院審理時證稱：95年2 月2 日晚間，戊○○到伊家
    ，向伊哥哥騙說要去跟人家談事情，就把伊哥哥騙出去之後
    ，當天晚上就沒有回來；隔天是伊姪子丙○○打電話給伊，
    說乙○○被丁○○跟戊○○押住無法回來，問伊要怎麼辦，
    當初伊不太相信，伊一直等到乙○○自行打電話回到家裡，
    跟伊媽媽講，伊就將話筒拿過來聽，伊問乙○○現在人在何
    處，乙○○說被人打到快死了，是被丁○○、戊○○打的；
    乙○○打電話內容都是要伊去找丁○○所簽的36萬元的本票
    ，不然就沒有辦法回來，而且在電話中並稱遭丁○○、戊○○打得半死，都不能走路，後來丁○○打電話給伊母親廖金
    蘭，在談話中伊再將電話接過去，伊向丁○○表示放了乙○○，乙○○是一直到2 月4 日晚間19時才回家等語（見本院
    96 年6月7 日審判筆錄第7 至9 頁）。綜觀證人即告訴人乙○○上開證述，就所述向其家人丙○○、甲○○求援，並要
    求將丁○○前所簽發之本票歸還丁○○等情，核與證人丙○○、甲○○上開證詞相符，且被告丁○○、戊○○亦坦認確
    有要求乙○○撥打電話請丙○○歸還丁○○所簽發之本票之
    事實；就所述遭毆打及剝奪行動自由並押往多處乙節，被告
    丁○○於警詢及本院審理時均坦承有毆打告訴人乙○○，以
    塑膠繩綑綁告訴人乙○○，且被告等亦供承將告訴人乙○○
    帶往多處等情；就所述至桃園縣新屋鄉九斗村38號鐵皮屋原
    因，被告戊○○於本院審理時亦坦承於95年2 月2 日晚間9
    時許有至乙○○住處藉詞誘騙乙○○前往桃園縣新屋鄉九斗
    村38號鐵皮屋之情；就所述在關在劉邦成住處正門前小木屋
    內乙節，證人劉邦成於檢察官訊問時亦證稱其住處上確有小
    木屋等情，則告訴人乙○○上開指述，均有佐證，應非虛妄
    。綜上，本件堪認被告等在桃園縣新屋鄉九斗村38號之鐵皮
    屋內，先由被告丁○○徒手毆打告訴人乙○○，嗣被告戊○○及另2 名成年男子則持塑膠椅毆打告訴人乙○○，其後在
    被告丁○○所駕駛之福特自用小客車後座中間，由該2 名不
    詳男子夾持並接續徒手繼續毆打告訴人乙○○；而告訴人乙○○95年2 月2 日晚間9 時許至在桃園縣新屋鄉九斗村38號
    之鐵皮屋內，即遭被告等關上門，而行動自由遭剝奪，至95
    年2 月4 日晚間7 時許，始獲釋放，期間並多次遭被告丁○○以塑膠繩綑綁雙手。至告訴人乙○○雖指稱：遭被告丁○○、戊○○以木棍、鐵椅毆打，並用手銬銬住云云，惟被告
    等均否認以木棍、鐵椅毆打告訴人乙○○及以手銬銬住告訴
    人乙○○之情，本件復無上開物品扣案，是告訴人乙○○此
    部分指訴，尚無其他證據可佐，自難僅憑告訴人乙○○此部
    分指訴，逕為不利被告等之認定，一併敘明。
  (三)至被告丁○○、戊○○雖以前詞置辯，惟查：
  1.本件告訴人乙○○受有胸部及左小腿挫傷、背部挫傷、胸部
    挫傷併左側第6 、第7 肋骨骨折等傷害，其傷勢非輕，且受
    傷部位多處，則被告戊○○於警詢中辯稱稱：係告訴人乙○○自己提議假裝遭毆打，好騙丙○○拿出本票云云，顯難採
    信。又告訴人乙○○遭毆打後，在所受傷勢非輕下，竟與毆
    打其之人仍相處多日，而未離去，即與常情不符；而告訴人
    乙○○於95年2 月2日 晚間即遭毆打，若非其行動自由遭限
    制，斷無拖延遲至95 年2月4 日方至怡仁綜合醫院急診就診
    之理？
  2.被告丁○○辯稱：因為告訴人乙○○毒癮發作，伊怕告訴人
    乙○○自殘，方用塑膠繩綑綁云云，惟若告訴人乙○○確毒
    癮發作，且告訴人乙○○當時已受有非輕之傷，被告等當可
    將將告訴人乙○○送醫診治，豈有逕將告訴人乙○○綑綁之
    理？況被告丁○○於警詢中先因告訴人乙○○毒癮發作不能
    回家云云；於本院審理時改稱是到了庚○堂兄住處毒癮發作
    ，若以被告丁○○所稱係95年2 月3 日傍晚方至庚○堂兄住
    處，則告訴人乙○○既係於95 年2月2 日晚間9 時即遭毆傷
    ，衡情告訴人乙○○當早可離去就醫，實無無端延誤之理。
    是被告丁○○所辯，顯難採信。
  3.又參諸告訴人乙○○係證人丙○○之父，而本件債權債務關
    係既存在告訴人乙○○與被告丁○○間，縱告訴人乙○○將
    債權憑證（如本票等）將由證人丙○○保管，則告訴人乙○○欲取上開債權憑證，實無以向其子丙○○施詐之理。又被
    告等雖提出卷附簡訊照片，姑不論該等簡訊是否係告訴人乙○○所發送，而該簡訊係於94年11月17日、94年11月14日所
    發送，與本件發生時間已有差距，且觀其內容，充其量僅能
    證明發送人承諾處理本票事宜，本即與被告等涉犯本件犯行
    無關，而不為被告等得為本件犯行之理由。
  4.是被告丁○○、戊○○上開所辯，顯與常情不符，而難採信
    。
  (四)至證人庚○、己○○於本院審理時固證稱：95年2 月3 日被
    告丁○○、戊○○曾與告訴人乙○○同至劉邦成位於桃園縣
    新屋鄉石牌村5 鄰18號住處一起聊天云云，惟就告訴人乙○○是否始終在場聊天乙節，證人己○○稱：當天丁○○、戊○○、乙○○待了好幾個鐘頭，都在劉邦成上址客廳聊天，
    乙○○有喝茶云云；證人庚○則稱：過一下子告訴人乙○○
    就說很累，於是就到劉邦成的房間睡覺云云；而就如何離去
    乙節，證人己○○稱：伊與庚○約在下午7 、8 時一起走的
    ，是開伊的自用小客車走的云云：而證人庚○稱：伊與己○○約下午5 時許離開，是開各自的車離開云云。是證人庚○
    、己○○上開證述情節，顯非一致，自難執為有利被告等之
    認定。
  (五)至被告戊○○辯稱：離開劉邦成住處後伊就沒有與丁○○在
    一起，也沒有去星辰KTV 云云，惟按共同實施犯罪行為，在
    合同意思範圍內，相互利用他人之行為，以達其犯罪之目的
    ，原不必每一階段均參與，祇須分擔犯罪行為之一部，即應
    對於全部所發生之結果共同負責，且倘犯罪結果係因共犯之
    合同行為所致者，無論出於何人所加，在共犯間均應同負全
    部之責，並無分別何部分為孰人下手之必要（最高法院96年
    度台上字第2697號判決意旨參照）。查本件被告丁○○、戊○○既有犯意聯絡，則其等對犯罪之結果本應負全部之則，
    縱如被告戊○○所述，亦不得以此解免其責。
  (六)本件事證明確，被告等犯行堪予認定，應依法論科。
二、
  (一)刑法及刑法施行法部分條文業經修正公布，並均於95年7 月
    1 日施行。按修正後刑法第2 條第1 項之規定：「行為後法
    律有變更者，適用行為時之法律。但行為後之法律有利於行
    為人者，適用最有利於行為人之法律」，係規範行為後法律
    變更所生新舊法比較適用之準據法，於新法施行後，應適用
    新法第2 條第1 項之規定，為「從舊從輕」之比較；比較時
    應就罪刑有關之共犯、未遂犯、想像競合犯、牽連犯、連續
    犯、結合犯，以及累犯加重、自首減輕暨其他法定加減原因
    （如身分加減）與加減例等一切情形，綜其全部罪刑之結果
    而為比較（最高法院95年度第8 次刑事庭會議決議參照）。
    而95年7 月1 日修正公布施行之刑法第2 條第1 項規定，行
    為後法律有變更者，適用行為時之法律。但行為後之法律有
    利於行為人者，適用最有利於行為人之法律，係採從舊從輕
    之原則。而所謂「法律有變更」，係指足以影響行為之可罰
    性範圍及其法律效果之法律修正而言，易科罰金之折算標準
    、易服勞役之折算標準及期限涉及裁量權之行使，係屬科刑
    規範事項，其折算標準於裁判時並應於主文內諭知，與一般
    純屬執行之程序有別，是如新舊法對易科罰金之折算標準、
    易服勞役之折算標準及期限各有不同時，自應依上開規定，
    比較適用最有利於行為人之法律。而比較時應就罪刑有關之
    共犯、未遂犯、連續犯、牽連犯、結合犯、以及累犯加重、
    自首減輕、暨其他法定加減原因、與加減例等一切情形，綜
    其全部之結果，而為比較，再適用有利於行為人之法律處斷
    ，且應就罪刑有關之一切情形，比較其全部之結果，而為整
    個之適用，不能割裂而分別適用有利益之條文，最高法院24
    年上字第4634號、27年上字第2615號判例固足參照，但此之
    所謂不能割裂適用，係指與罪刑有關之本刑而言，不包括易
    刑處分，事關刑罰執行之易刑處分仍應分別適用最有利於行
    為人之法律。易言之，倘所處之主刑同時有徒刑、拘役易科
    罰金、罰金易服勞役之情形時，關於易科罰金、易服勞役部
    分應分別為新舊法有利不利之比較（最高法院96年度台非字
    第58號判決意旨參照）。又現行刑法第2 條第1 項明文規定
    ：「行為後法律有變更者，適用行為時之法律。但行為後之
    法律有利於行為人者，適用最有利於行為人之法律。」惟此
    「法律變更」與法律修正之概念有別；所謂法律變更應係指
    因法律修正而「刑罰」有實質之更異而言（如修正後新舊法
    法定本刑輕重變更），始有依上開規定為準據法而比較適用
    新法或舊法之問題（最高法院96年度台上字第1601號判決意
    旨參照）。惟刑法條文雖經修正，但若僅屬單純之文字修飾
    ，或將實務見解或法理明文化，而不涉及刑罰之輕重、構成
    要件之變更，或其他有利、不利於行為人之情形者，即無庸
    依刑法第2 條第1 項之規定比較新舊法，而應依一般法律適
    用原則，適用「裁判時法」處斷（最高法院95年度第21次刑
    事庭會議決議、96年度台上字第941 號判決意旨參照）。
  (二)本件被告行為後，關於刑法第第277 條第1 項、第302 條第
    1 項之罪，其法定罰金刑最低度部分，由修正前刑法第33條
    第5款 規定為銀元1 元以上，依罰金罰鍰提高標準條例第1
    條前段提高為10倍（提高後折算為新台幣30元），修正後刑
    法第33條第5 款則修正為新臺幣1 千元以上，以百元計算。
    另刑法第55條牽連犯之規定亦經修正公布刪除，則被告之犯
    行，因行為後新法業已刪除牽連犯之規定，此刪除雖非犯罪
    構成要件之變更，但顯已影響行為人刑罰之法律效果，自屬
    法律有變更。經比較前述新、舊法結果，修正後規定並未較
    有利於行為人，則應依修正後刑法第2 條第1 項前段規定，
    適用行為時（即修正前）之法律。
  (三)另刑法第277 條第1 項、第302 條第1 項之罪其法定拘役刑
    最高度部分，刑法第33條第4 款雖亦有修正，惟對被告等無
    有利、不利情形，應逕適用裁判時（即修正後）之法律。
  (四)刑法第28條共同正犯之規定及刑法第47條累犯之規定亦有修
    正，修正前刑法第28條規定：「2 人以上共同實施犯罪之行
    為者，皆為正犯」，修正後改為「2 人以上共同實行犯罪之
    行為者，皆為正犯」，然不論依修正前後刑法第28條之規定
    ，被告等之行為均構成正犯，就此而言並無有利或不利之情
    形，自應適用裁判時法論擬；又刑法第47條關於累犯之規定
    ，亦經修正，惟被告戊○○不論依修正前刑法第47條，或修
    正後刑法第47條第1 項之規定，均構成累犯，均應加重其刑
    ，對被告戊○○而言同亦無有利或不利之情形存在，仍應適
    用裁判時法（最高法院96年度台上字第1415號判決意旨參照
    ）。
  (五)另刑法施行法第1 條之1 施行後，罰金刑貨幣單位雖有「銀
    元」、「新台幣」之差異，惟適用結果之罰金額度則無二致
    ，就罰金法定刑提高之「刑罰權規範內容」並無利或不利變
    更，自不生新舊法之比較問題，應適用具特別法及準據法之
    刑法施行法第1 條之1 規定（台灣高等法院暨所屬法院95年
    法律座談會刑事類提案第16號參照）。
  (六)核被告丁○○、戊○○所為，均係犯刑法第277 條第1 項之
    普通傷害罪及同法第302 條第1 項之以強暴方法剝奪人之行
    動自由罪。至公訴人認被告等另犯刑法第304 條強制罪云云
    ，按刑法第302 條之妨害自由罪，係妨害他人自由之概括規
    定，如以使人行無義務之事，或妨害人行使權利為目的，而
    其強暴、脅迫復已達剝奪人行動自由之程度，即祇成立刑法
    第302 條第1 項之罪，毋庸依同法第304 條第1 項論處（最
    高法院29年上字第3757號判例意旨可資參照），是公訴人此
    部分認定，尚有誤會。被告丁○○、戊○○及另2 名真實姓
    名年籍不詳之成年男子就上開犯行，有犯意聯絡、行為分擔
    ，均為共同正犯。被告丁○○、戊○○及另2 名真實姓名年
    籍不詳之成年男子基於犯意聯絡先後於上開桃園縣新屋鄉九
    斗村38號之鐵皮屋及丁○○所駕駛之福特自用小客車內毆打
    乙○○之行為，時間密接，而侵害同一之法益，屬接續犯。
    又按以強暴之方法剝奪人之行動自由時，若無傷害之故意，
    而於實施強暴行為之過程中，致被害人受有傷害，乃實施強
    暴之當然結果，固不另論傷害罪。惟妨害自由罪，並非以傷
    人為當然之手段，若行為人另具有傷害故意，且發生傷害結
    果，自應成立傷害罪名，如經合法告訴，即應負傷害罪責，
    而與妨害自由罪有方法結果之牽連關係，按（修正前）刑法
    第55條之規定從一重處斷（最高法院94年度台上字第4781號
    判決意旨參照）。本件被告等另基於傷害故意，共同毆打告
    訴人乙○○致其受有傷害，自應另負傷害罪責，則被告等所
    犯上開2 罪間，有方法結果之牽連關係，應依修正前刑法第
    55條牽連犯之規定，從一較重以強暴方法剝奪人之行動自由
    罪處斷。被告戊○○前曾於於94年間因違反毒品危害防制條
    例案件，經本院以94年度簡字第254 號判決判處有期徒刑4
    月確定，於94年11月29日易科罰金執行完畢，有台灣高等法
    院被告前案紀錄表1 份可稽，其於5 年內故意再犯本件有期
    徒刑以上之罪，為累犯，應依修正後刑法第47條第1 項規定
    ，加重其刑。爰審酌被告不思以正當合法之途解決與告訴人
    間之債務糾紛，竟迫使告訴人乙○○交還本票而為本件犯行
    ，無視他人的人身自由與人性尊嚴，以強暴手段剝奪告訴人
    行動自由，對於告訴人造成傷害，且嚴重危害社會治安，另
    審酌被告2 人犯後態度、參與情節及素行等一切情狀，分別
    量處如主文所示之刑。又被告等行為後，關於易科罰金之折
    算標準，修正前刑法第41條第1 項前段規定：「犯最重本刑
    為5 年以下有期徒刑以下之刑之罪，而受6 個月以下有期徒
    刑或拘役之宣告，因身體、教育、職業、家庭之關係或其他
    正當事由，執行顯有困難者，得以1 元以上3 元以下折算1
    日，易科罰金。」又被告行為時之易科罰金折算標準，修正
    前罰金罰鍰提高標準條例第2 條前段（現已刪除）規定，就
    其原定數額提高為100 倍折算1 日，則本件被告行為時之易
    科罰金折算標準，應以銀元300 元折算1 日，經折算為新台
    幣後，應以新台幣900 元折算為1 日；修正後刑法第41條第
    1 項前段則規定：「犯最重本刑為5 年以下有期徒刑以下之
    刑之罪，而受6 個月以下有期徒刑或拘役之宣告者，得以新
    台幣1,000 元、2,000 元或3,000 元折算1 日，易科罰金。
    」比較易科罰金之折算標準，以行為時法較有利於被告，則
    應依修正後刑法第2 條第1 項前段規定，適用行為時（即修
    正前）之法律，適用修正前刑法第41條第1 項前段、修正前
    罰金罰鍰提高標準條例第2 條之規定，均諭知其易科罰金之
    折算標準，以示懲儆。至被告等持以供本件犯行所用之塑膠
    椅及塑膠繩，被告等否認為其所有，被告丁○○於本院審理
    時稱：塑膠椅係在袁倫均位於桃園縣新屋鄉九斗村38號之鐵
    皮屋內拿的，而塑膠繩是向庚○堂兄借的等語，復無證據證
    明係被告丁○○、戊○○及其共犯所有，爰不宣告沒收，一
    併敘明。
據上論斷，應依刑事訴訟法第299 條第1 項前段，修正後刑法第
2 條第1 項前段、第28條、第47條第1 項、刑法第277 條第1 項
、第302 條第1 項、修正前刑法第55條、第41條第1 項前段，刑
法施行法第1 條之1 第1 項、第2 項前段，修正前罰金罰鍰提高
標準條例第2 條，判決如主文。
本案經檢察官嵇珮晶到庭執行職務
中　　華　　民　　國　　96　　年　　6 　　月　　26　　日
                  刑事第一庭審判長法　官　曾淑華
                                  法  官  王耀興
                                  法  官  鄭吉雄
以上正本證明與原本無異。
如不服本判決，應於判決送達後10日內向本院提出上訴狀（應附
繕本），上訴於臺灣高等法院。
    　　　　　　　　　　　　　　　書記官　王月香
中　　華　　民　　國　　96　　年　　6 　　月　　27　　日
附錄論罪科刑法條：
刑法第277條第1項
傷害人之身體或健康者，處 3 年以下有期徒刑、拘役或 1 千元
以下罰金。
刑法第302條第1項
私行拘禁或以其他非法方法，剝奪人之行動自由者，處 5 年以下
有期徒刑、拘役或 3 百元以下罰金。
